臺灣臺北地方法院交通事件裁定　　　　95年度交聲字第1210號
異　議　人　甲○○
即受處分人
上列異議人即受處分人因違反道路交通管理處罰條例案件，對於
臺北市交通事件裁決所中華民國九十五年十二月一日所為之處分
（原處分案號：北市裁二字第裁二二－ＡＹ0000000號）
，聲明異議，本院裁定如下：
    主      文
異議駁回。
    理      由
一、按汽車駕駛人停車時，在顯有妨礙其他人、車通行處所停車
    者，處新臺幣（下同）六百元以上一千二百元以下罰鍰，道
    路交通管理處罰條例第五十六條第一項第五款定有明文。
二、本件異議人即受處分人甲○○所有車牌號碼Ｌ二－七九五六
    號自小客車於民國九十五年九月二十一日五時四十一分許，
    停放在臺北市華中河濱公園橋下迴轉道之顯有妨礙他車通行
    處所，為臺北市政府警察局萬華分局（下稱舉發機關）員警
    黃俊欽發現，以拍照方式存證，並以受處分人有違反道路交
    通管理處罰條例第五十六條第一項第五款規定之行為，逕行
    掣發臺北市政府警察局北市警交大字第ＡＹ0000000
    號舉發違反道路交通管理事件通知單予以舉發，嗣受處分人
    於應到案日期前到案，經原處分機關函請舉發機關調查結果
    ，仍認受處分人有上開違規行為，原處分機關乃依前揭道路
    交通管理處罰條例第五十六條第一項第五款及違反道路交通
    管理事件統一裁罰基準表等規定，於九十五年十二月一日以
    北市裁二字第裁二二－ＡＹ0000000號裁決書裁處九
    百元罰鍰。
三、受處分人聲明異議意旨略以：舉發現場未設置明顯之禁停標
    誌、標線，且現場路寬經測量達十公尺寬，兩側均停放車輛
    後路寬亦有六公尺寬，並不影響一般車輛之通行，又伊停車
  　位置並未在轉彎處，伊亦緊靠路肩順向停車，四周無消防栓
    等物標示不得停車，伊當時係依一般人之經驗判斷於該處停
    車應無違反道路交通管理處罰條例之規定及妨礙交通之情形
    ，舉發機關九十五年十一月七日北市警萬分交字第０九五四
　　一四一七三００號函僅答覆於有車輛通行處所停車且駕駛人
　　離座即有妨害他車通行之情形，對於舉發地點未設置禁停標
　　誌、標線一情未予答覆，又舉發照片僅顯示車型、牌號及停
　　放狀況，並未顯示現場實際違規情形，實則舉發地點於當時
　　皆為市場攤車四處違規停放並任意違規行駛，每日甚至有華
　　中橋至光復橋環河南路段之二線道路遭違停而僅餘一線車道
　　可供車輛行駛之情形，告發員警不可能親眼未見，其就本案
　　卻僅憑主觀認定並推託係民眾檢舉案件，認定之違規事由亦
　　無客觀事證佐證，故建請撤銷原處分云云。
四、經查：
　(一)受處分人所有上開車號車輛確有於前揭時日停放於臺北市華
    中河濱公園橋下迴轉道上一情，有違規照片一紙在卷可憑，
    堪予認定。
  (二)且按「汽車停車時，應依下列規定：一禁止臨時停車處所不
    得停車。二彎道、陡坡、狹路、槽化線、交通島或道路修理
    地段不得停車。三機場、車站、碼頭、學校、娛樂、展覽、
    競技、市場或其他公共場所出、入口及消防栓之前，不得停
    車。四設有禁止停車標誌、標線之處所不得停車。五在設有
    殘障者專用停車標誌處所，非殘障用車不得停放。六汽車所
    有人、汽車買賣業或汽車修理業不得在道路上停放待售或承
    修之車輛。七路邊劃有停放車輛線之處所不得停車營業。八
    自用汽車不得於營業汽車招呼站停車。九顯有妨礙其他人、
    車通行處所，不得停車。十不得併排停車。十一於坡道不得已
    停車時應切實注意防止車輛滑行。十二汽車發生故障不能行駛
    ，應即設法移置於無礙交通之處。該故障車輛在未移置前或
    移置後均應豎立車輛故障標誌。該標誌在行車時速四十公里
    之路段，應豎立於車身後方五公尺至三十公尺之路面上，在
    行車時速逾四十公里之路段，應豎立於車身後方三十公尺至
    一百公尺之路面上，交通擁擠之路段，應懸掛於車身之後部
    。車前適當位置得視需要設置，車輛駛離現場時，應即拆除
    。十三停於路邊之車廂，遇畫晦、風沙、雨雪、霧靄時，或在
    夜間無燈光設備或照明不清之道路，均應顯示停車燈光或反
    光標識。十四在停車場內或路邊准停車處所停車時，應依規定
    停放，不得紊亂。十五停車時間、位置、方式及車種，如公路
    主管機關、市區道路主管機關或警察機關有特別規定時，應
    依其規定。停車時應依車輛順行方向緊靠道路右側，但單行
    道應緊靠路邊停車。其右側前後輪胎外側距離緣石或路面邊
    緣不得逾四十公分，在單行道左側停車時，比照辦理。汽車
    臨時停車或停車，開啟或關閉車門時，應注意行人、其他車
    輛，並讓其先行。」，道路交通安全規則第一百十二條定有
    明文，足知不得停車之地點除有特別標示禁止停車標誌、標
    線之處所、特定地點外，顯有妨礙其他人、車通行之處所，
    亦不得停車，更為同條第一項第九款所明定。受處分人停放
    車輛之地點為供車輛迴轉之處，且鄰近果菜市場，於舉發時
    段正為市場攤販進出忙碌之時刻，車輛進出甚多等情，亦為
    受處分人所自承，且有臺北市政府警察局萬華分局九十六年
    一月四日北市警萬分交字第0000000000０號函檢
    送之違規地點相關位置照片五張在卷可參，受處分人上開停
    車行為，不僅容易造成交通阻塞，更妨礙轉彎車輛駕駛人之
    視線判斷及通行安全，致生交通危害，明顯未依上開道路交
    通安全規則之規定停放車輛而有違反前揭道路交通管理處罰
    條例第五十六條第一項第五款之規定。
  (三)況舉發地點即上開迴轉道兩側路面於舉發當時雖未劃設禁止
    臨時停放車輛之紅實線，然於本件舉發違規事件後，因民眾
    申訴結果，負責設置標誌、標線之臺北市交通工程管制處經
    評估後認定舉發地點顯然不宜臨時停放車輛，乃隨即於舉發
    地點兩側路面劃設禁止臨時停放車輛之紅實線，此有上開舉
    發機關第0000000000０號函檢附之違規地點照片
    五張附卷可稽，更可佐證舉發機關以受處分人違規停放車輛
    於顯有妨礙其他人、車通行之處所，逕行掣發上開舉發通知
    單之正確性，受處分人辯稱伊停車行為並未妨礙其他車輛通
    行云云，實非可採。
　(四)受處分人另辯稱舉發員警於舉發當時忽視其他違規停放之車
    輛，僅稱係經民眾檢舉而舉發本件違規事實，實僅憑主觀認
    定並推託於民眾檢舉案件云云，然違規者本不得因他人之違
    規未受取締即合理化自身之違規行為，且值勤員警本其維護
    交通秩序及安全之職責，一經發現或經民眾檢舉交通違規事
    實，即應予以舉發，本件舉發機關本於職責舉發受處分人上
    開違規行為，其所憑證據亦已如上說明，受處分人前揭辯詞
    ，顯係為自身之違規行為尋求合理之解釋，尚不足採信。本
    件事證明確，受處分人之前揭違規行為，堪以認定。
四、綜上所述，受處分人所有上開車號車輛確有於前揭時地停放
    於顯有妨礙其他人、車通行處所之違規行為，從而，原處分
    機關依前揭道路交通管理處罰條例第五十六第一項第五款規
    定，於九十五年十二月一日以北市裁二字第裁二二－ＡＹ0
    000000號裁決書裁處受處分人九百元罰鍰，核無違誤
    ，本件受處分人之異議為無理由，自應將其異議駁回。
據上論斷，應依道路交通案件處理辦法第十九條，裁定如主文。
中　　華　　民　　國　　96　　年　　1 　　月　　30　　日
　　　　　　　　　交通法庭法　官　黎惠萍
上正本證明與原本無異。
如不服本裁定，應於裁定送達後5日內向本院提出抗告狀。
                          書記官  楊麗娟
中　　華　　民　　國　　96　　年　　2 　　月　　5 　　日
